【裁判字號】    98,易,1180
【裁判日期】    981230
【裁判案由】    竊盜
【裁判全文】
臺灣桃園地方法院刑事判決              98年度易字第1180號
公  訴  人  臺灣桃園地方法院檢察署檢察官
被      告  甲○○
上列被告因犯竊盜案件，經檢察官提起公訴（98年度偵字第1489
6 號），因被告就被訴事實為有罪之陳述，經詢問檢察官、被告
意見後，合議庭乃裁定改依簡式審判程序判決如下：
    主  文
甲○○攜帶兇器、毀壞安全設備竊盜，累犯，處有期徒刑捌月。
扣案之一字形起子壹把，沒收之。
    事  實
一、甲○○前於民國96年間，因竊盜案件，經臺灣臺中地方法院
    於96年4 月16日以96年度易字第1183號判決判處有期徒刑8
    月及7 月，經上訴後，於96年6 月27日經臺灣高等法院臺中
    分院以96年度上易字第848 號判決上訴駁回確定並經該院於
    96年7 月27日以96年度聲減字第1569號裁定各減其刑二分之
    一，應執行有期徒刑6 月確定；其復於97年間因竊盜案件，
    於97年9 月29日經臺灣臺中地方法院以97年度簡字第799 號
    判決判處2 月確定。前開二案之刑，再經臺灣臺中地方法院
    於97年11月5 日以97年度聲字第4649號裁定定應執行刑為有
    期徒刑7 月15日。其分別於96年7 月24日、97年12月3 日入
    監服刑，甫於97年12月21日執行完畢出監，詎仍不知悔改。
    甲○○於98年6 月30日中午12時許，前往址設桃園縣中壢市
    ○○路242 號之「名仕賓館」512 號房投宿，嗣於翌日（即
    98年7 月1 日）上午7 時許，竟意圖為自己不法所有，而基
    於竊盜之犯意，持其所有客觀上可作為兇器使用之一字起子
    1 支，撬開絞斷同樣投宿於名仕賓館之乙○○所承租之211
    號房門鎖鍊後，進入名仕賓館211 號房內竊取曾建隆所有放
    置於房內之皮包及現金新臺幣（下同）1 萬4 千元。俟甲○
    ○竊得前開財物欲逃離現場時，乙○○發覺有異而起身攔阻
    ，並報警處理，員警到場後乃當場逮捕甲○○並扣得上開一
    字起子1 支，始悉上情。
二、案經桃園縣政府警察局中壢分局報請臺灣桃園地方法院檢察
    署檢察官偵查起訴。
    理  由
一、程序方面
    本案被告甲○○所犯為死刑、無期徒刑、最輕本刑為3 年以
    上有期徒刑以外之罪，其於準備程序進行中，就被訴事實為
    有罪之陳述，經本院告知簡式審判程序之旨，並聽取公訴人
    及被告之意見後，本院合議庭裁定由受命法官獨任進行簡式
    審判程序，合先敘明。
二、事實認定方面
    訊之被告甲○○對於上揭事實坦承不諱，核與證人乙○○、
    林艷秋之證述相符，另有卷附現場照片及扣案之一字起子1
    支，可資佐證，足認被告甲○○之自白與事實相符。本件事
    證明確，被告甲○○上揭犯行，已堪認定，應依法論科。
三、論罪科刑方面
    按刑法第321 條第1 項第3 款之攜帶兇器竊盜罪，係以行為
    人攜帶兇器竊盜為其加重條件，此所謂兇器，其種類並無限
    制，凡客觀上足對人之生命、身體、安全構成威脅，具有危
    險性之兇器均屬之，且祇須行竊時攜帶此種具有危險性之兇
    器為已足，並不以攜帶之初有行兇之意圖為必要（最高法院
    79年台上字第5253號判例參照）。查扣案之一字起子1 支，
    為金屬材質，質地堅硬，係被告甲○○所有且持以破壞名仕
    賓館211 號房門鎖鍊之用，業據被告甲○○供述在卷（見偵
    卷第7 頁），足認被告甲○○之一字起子1 支，客觀上足對
    人之生命、身體、安全構成威脅，係具有危險性之兇器無疑
    。再按附加於鐵門上之「掛鎖」，抑係鑲在鐵門上之鎖，如
    係前者，其鎖固屬安全設備；若係後者，該鎖即構成門之一
    部，加以毀壞，則應認係毀壞門扇（最高法院85年度台上字
    第5433號判決意指參照）。查被告甲○○係持前開一字起子
    1 支，破壞告訴人乙○○所投宿之名仕賓館211 號房之掛鎖
    ，致令該鎖之功能盡失後，而進入前開房間內等情，有現場
    照片為證（見偵卷第39頁），可認被告所為自屬毀壞安全設
    備無疑。是核被告甲○○，均係犯刑法第321 條第1 項第3
    款、第2 款之攜帶兇器、毀壞安全設備竊盜罪。被告甲○○
    ，有如事實欄所示之犯罪科刑與執行紀錄，此有臺灣高等法
    院被告前案紀錄表1 份在卷足參，其於有期徒刑執行完畢後
    ，5 年以內故意犯本件有期徒刑以上之本罪，為累犯，應依
    刑法第47條第1 項規定加重其刑。爰審酌被告甲○○年邁古
    稀，社會歷練已豐，竟不思以正常管道獲取財物，而以此竊
    盜行徑為之，且其素行不端，復有多次竊盜犯行，品行欠佳
    ，然於犯後已坦承犯行，尚見悔意，並兼衡其竊得之物價值
    、於旅客住宿之旅館內行竊之犯罪情節，及其犯罪之動機、
    目的、生活狀況、智識程度等一切情狀，量處如主文所示之
    刑。扣案之一字起子1 支為被告所有，並為其用以犯本件加
    重竊盜案件所用之物，應依刑法第38條第1 項第2 款規定，
    宣告沒收之。
據上論斷，應依刑事訴訟法第273 條之1 第1 項、第299 條第1
項前段，刑法第321 條第1 項第2 款、第3 款、第47條第1 項、
第38條第1 項第2 款，刑法施行法第1 條之1 第1 項、第2 項前
段，判決如主文。
本案經檢察官蔡正傑到庭執行職務。
中    華    民    國    98    年    12    月    30    日
                     刑事第四庭  法  官   張宇葭
以上正本證明與原本無異。
如不服本判決，應於判決送達後10日內，向本院提出上訴狀。
                                 書記官   高  平
中    華    民    國    98    年    12    月    30    日
附錄論罪科刑法條：
中華民國刑法第321 條
犯竊盜罪而有左列情形之一者，處6月以上、5年以下有期徒刑：
一、於夜間侵入住宅或有人居住之建築物、船艦或隱匿其內而犯
    之者。
二、毀越門扇、牆垣或其他安全設備而犯之者。
三、攜帶兇器而犯之者。
四、結夥三人以上而犯之者。
五、乘火災、水災或其他災害之際而犯之者。
六、在車站或埠頭而犯之者。
前項之未遂犯罰之。

司法院資訊處製作；財團法人民間司法改革基金會備份。
